# 员工之间的股权转让是否属于股份支付？

提问人：快乐的审计猪 时间：2019-07-01 15:07:37
公司章程约定员工退休后需要转让股权，其将股权转让给其他员工是否属于股份支付？

回答人：chenyiwei
对于此类完全只在职工内部流转的持股计划，要关注的问题是内部转让价格是否代表了转让时点的每股公允价值（例如，按照每股净资产作价转让，通常不代表每股公允价值）。如果只能在员工内部转让，且转让价格不同于每股公允价值的，则更有可能是属于《企业会计准则第 9 号——职工薪酬（ 2014 年修订）》所指的 “利润分享计划” 而不是股份支付。

提问人：快乐的审计猪 时间：2019-07-01 19:44:28
公司章程约定以审计的净资产转让，并且职工股权只授予管理层、技术骨干等部分员工，并且不同职级的员工可享受的持股的数量不同

回答人：chenyiwei
这属于利润分享计划，不是股份支付。收到的转让款确认为负债；分红款属于职工薪酬，计入管理费用。

提问人：快乐的审计猪 时间：2019-07-02 09:39:52
您的意思是在公司起初设立该职工持股计划时，将收到的员工的投资款确认为负债？

回答人：chenyiwei
是。